臺灣臺東地方法院刑事判決　　　　　　　　　　　　　九十二年度簡上字第六九號
　　上　訴　人　丙○○
　　即　被　告
右列上訴人因竊盜案件，不服本院臺東簡易庭九十二年度東簡字第四五九號中華民國
九十二年十月三十日第一審判決（聲請案號：九十二年度偵字第二二三三號），提起
上訴，本院管轄之第二審合議庭判決如左：
    主  文
原判決撤銷。
丙○○攜帶兇器，於夜間侵入住宅竊盜，處有期徒刑陸月，如易科罰金，以百元折
算壹日。扣案螺絲起子壹支沒收。
    事  實
一、丙○○意圖為自己不法之所有，於民國九十二年五月二十日凌晨零時五十分許，
    攜帶其所有足致人死傷之兇器螺絲起子一支，從臺東縣臺東市○○路三八三號後
    門侵入乙○○住處，竊取乙○○置放於玻璃櫃內價值約新臺幣一千四百元之隨身
    聽型收錄音機一臺，得手後走出屋外四公尺左右時，被警當場查獲，扣得上述收
    錄音機一臺、螺絲起子一支。
二、案經臺東縣警察局臺東分局報請臺灣臺東地方法院檢察署檢察官偵查起訴。
    理  由
一、訊據被告丙○○對於前揭犯罪事實大致坦承不諱，僅辯稱：扣案螺絲起子一支非
    其所有，係於路上撿到；未破壞被害人家之門戶等語。經查，被告自白部分核與
    被害人所述情節大致相符，並有收錄音機一臺、螺絲起子一支扣案可稽。而扣案
    螺絲起子一支係被告所有，業據其於檢察官偵訊時供明在卷（參偵查卷第六頁）
    ，事後辯稱非其所有，顯係避重就輕之詞，不足採信。至被告並未破壞告訴人家
    之門戶，為其自警詢起所堅稱，參酌告訴人亦證稱被告藉以進入之後門門鎖並未
    遭破壞（參原審卷第十三頁），所辯尚堪採信，然檢察官及原審並未認定其行竊
    時係以毀壞門戶方式為之，是上訴人執此上訴，並無理由。從而本件事證明確，
    被告上開犯行應堪認定。
二、按螺絲起子客觀上足以致人死傷，顯係具有危險性之兇器；且被告行竊地點之臺
    東縣臺東市○○路三八三號為二層樓建築，一樓用作店面使用，二樓做為住家，
    業據被害人乙○○供明在卷（參原審第十一頁）。是被告所為，係犯刑法第三百
    二十一條第一項第一款、第三款之攜帶兇器於夜間侵入住宅竊盜罪。爰審酌被告
    竊取他人財物，對社會治安造成危害，惟犯後坦承犯行，態度尚佳，行竊物品價
    值非高等一切情狀，本院認原審所判處罪刑及諭知之易科罰金標準均無不當，被
    告不查原審已判處本件所犯加重竊盜罪之最低刑；且不知奮發努力，為細故而行
    竊，如不加以適當處罰，難有警惕，非無再犯之虞，是認被告請求輕判及宣告緩
    刑等，均無理由。而原審認被告丙○○犯行罪證明確，予以論罪科刑，固非無見
    。惟扣案螺絲起子為被告所有已如前述，被告行竊時隨身攜帶扣案之螺絲起子，
    難認與犯本罪無所關聯，應認係供犯罪預備之物，依刑法第三十八條第一項第二
    款規定，自應宣告沒收，原審未予宣告沒收，尚有未洽，雖上訴理由未指摘及此
    ，原判決既有不當，仍應予以撤銷改判。
據上論斷，應依刑事訴訟法第四百五十五條之一第一項、第三項、第三百六十九條第
一項前段、第三百六十四條、第二百九十九條第一項前段，刑法第三百二十一條第一
項第一款、第三款、第四十一條第一項前段、第三十八條第一項第二款，罰金罰鍰提
高標準條例第二條，判決如主文。
本案經檢察官甲○○到庭執行職務
中      華      民      國      九十三      年    三    月    三十一    日
                                  臺灣臺東地方法院刑事第二庭
  審判長法  官  蔡  勝  雄
                                          法  官  林  卉  聆
                                          法  官  鄭  峻  明
右正本證明與原本無異。
不得上訴。
                                          書記官  陳  美  鄉
中      華      民      國      九十三      年    四    月      一      日
附記：
中華民國刑法第三百二十一條第一項第一款、第三款：
犯竊盜罪而有左列情形之一者，處六月以上五年以下有期徒刑：
一  於夜間侵入住宅或有人居住之建築物、船艦，或隱匿其內而犯之者。
三  攜帶兇器而犯之者。
